臺灣臺北地方法院小額民事判決
                                 110年度北小字第4231號
原      告  許愷珍  
被      告  薛玉君  

上列當事人間請求侵權行為損害賠償事件，於中華民國111年9月
28日言詞辯論終結，本院判決如下：
    主  文
被告應給付原告新臺幣陸仟壹佰參拾柒元，及自民國一百一十年
五月十四日起至清償日止，按年息百分之五計算之利息。
原告其餘之訴駁回。
訴訟費用新臺幣壹仟元由被告負擔十分之九，餘由原告負擔。
本判決原告勝訴部分得假執行。但被告如以新臺幣陸仟壹佰參拾
柒元為原告預供擔保，得免為假執行。
原告其餘假執行之聲請駁回。
    事實及理由
壹、程序事項
一、按因侵權行為涉訟者，得由行為地之法院管轄，民事訴訟法
    第15條第1項定有明文。查本件侵權行為地為臺北市大安區
    ，本院自有管轄權。
二、本件被告經合法通知，未於言詞辯論期日到場，查無民事訴
    訟法第386條所列各款情事 ，爰依原告聲請由其一造辯論而
    為判決。
貳、實體方面
一、原告起訴主張：原告所有車號000-0000號普通重型機車（下
    稱系爭機車）停放在臺北市○○區○○路00巷00號前，於民國11
    0年1月21日下午1時5分許，被告駕駛車號000-0000號自小客
    車行經前開地點，因未保持安全距離而撞及系爭機車，致系
    爭機車受有新臺幣（下同）7,470元之損害，爰依侵權行為
    之法律關係提起本訴。並聲明：被告應給付原告7,470元，
    及自起訴狀繕本送達被告之翌日起至清償日止，按年息5％計
    算之利息；原告願供擔保，請准宣告假執行。
二、被告則以：原告停放機車忽視路邊標誌，蓄意停放標誌外的
    左方而擋住了出入口，造成交通不便及本件事故。事故發生
    時被告及時扶起系爭機車，並未發現任何損壞，被告表示如
    機車有損傷，願意協助處理修復，但原告不同意，堅持私下
    送修並要求賠償等語，資為抗辯。並聲明：原告之訴及假執
    行之聲請均駁回。
三、本院得心證之理由
（一）按因故意或過失，不法侵害他人之權利者，負損害賠償責
      任；汽車、機車或其他非依軌道行駛之動力車輛，在使用
      中加損害於他人者，駕駛人應賠償因此所生之損害，但於
      防止損害之發生，已盡相當之注意者，不在此限，民法第
      184條第1項前段、第191條之2定有明文。又按民法第184 
      條之一般侵權行為雖應由受害人就不法性、可責性及因果
      關係為舉證，然同法第191條之2規定，係將主觀要件之舉
      證責任倒置，轉由加害人就其無故意、過失負舉證責任（
      最高法院108年度台上字第2459號裁判意旨參照）。是除
      當事人得舉證證明其於防止損害之發生已盡相當之注意者
      外，凡動力車輛在使用中加損害於他人者，即應負賠償責
      任。
（二）查原告主張其所有系爭機車於上開時、地為被告所駕車輛
      違規撞及而受損之事實，業據其提出估價單、道路交通事
      故初步分析研判表（事後報案）、110年4月16日臺北市大
      安區調解委員會調解不成立筆錄、當事人登記聯單為證，
      並有本院依職權查詢道路交通事故調查報告資料在卷可參
      （本院卷第33至55頁、第109至114頁）。而被告對其駕駛
      車輛於上開時、地撞及系爭機車，致系爭機車倒地等情，
      並不爭執；且本件事故發生後，系爭機車受有擦痕損害，
      被告車輛右後車門亦有擦撞傷痕，被告於警方詢問時不願
      為陳述，並拒絕簽名等情，亦有調查紀錄表、肇事逃逸追
      查表及車損照片等件附卷可稽，堪認系爭機車因此受有損
      害。至被告固提出不詳姓名之林先生簡訊為證，惟該簡訊
      內容僅係有人看見被告扶起1台倒地的摩托車，其幫忙將
      車扶起，座椅墊未打開，地上也無任何掉落東西等旨（見
      本院卷第73頁），尚不足以認定系爭機車遭被告車輛撞及
      而倒地後並無受到任何損害。又系爭機車既受有損害，且
      係由被告車輛於行進中所造成，並兩者間有因果關係，依
      上述說明，除被告得舉證證明其於防止損害之發生已盡相
      當之注意，否則即應負賠償責任。本件被告就此並未提出
      任何證明，則原告請求被告負損害賠償責任，核屬有據。
（三）次按不法毀損他人之物者，被害人得請求賠償其物因毀損
      所減少之價額，民法第196條定有明文；物被毀損時，被
      害人除得依民法第196條請求賠償外，並不排除民法第213
      條至第215條之適用；依民法第196條請求賠償物被毀損所
      減少之價額，得以修復費用為估定之標準，但以必要者為
      限（例如︰修理材料以新品換舊品，應予折舊），最高法
      院77年度第9次民事庭會議決議可資參照。查系爭機車係
      於109年9月出廠，修復費用共計7,470元，含工資1,500元
      及零件5,970元，有原告提出之估價單及本院依職權調閱
      之公路監理電子閘門為證，而關於更新零件部分之請求，
      應以扣除按機車使用年限計算折舊後之費用為限。依行政
      院所頒固定資產耐用年數表及固定資產折舊率之規定，系
      爭機車之耐用年數為3年，依定率遞減法每年折舊1000分
      之536，另依營利事業所得稅查核準則第95條第6項規定「
      固定資產提列折舊採用定率遞減法者，以1年為計算單位
      ，其使用期間未滿1年者，按實際使用之月數相當於全年
      之比例計算之，不滿1月者，以1月計」，迄至本件車禍發
      生即110年1月21日，系爭機車已使用5月，零件扣除折舊
      後之修復費用估定為4,637元（詳如附表之計算式），加
      上工資1,500元，共計6,137元，故原告請求被告賠償修復
      費用6,137元，即屬有據。
四、從而，原告依侵權行為損害賠償之法律關係，請求被告給付
    6,137元，及自起訴狀繕本送達被告之翌日（即110年5月14
    日，見本院卷第29頁）起至清償日止，按年息5％計算之利息
    ，為有理由，應予准許。逾此數額之請求，則無理由，應予
    駁回。
五、本件事證已臻明確，兩造其餘攻擊防禦方法，於本判決結果
    不生影響，爰不一一論述，併此敘明。　　
六、本件原告勝訴部分，係小額程序所為被告敗訴之判決，依民
    事訴訟法第436條之20規定，應依職權宣告假執行。並依同
    法第392條第2項規定，宣告被告預供擔保，得免為假執行。
七、訴訟費用之負擔：民事訴訟法第79條。本件訴訟費用額，依
    後附計算書確定如主文所示金額。
中　　華　　民　　國　　111 　年　　10　　月　　13　　日
    　　　　　　　　　　    臺北簡易庭
                                  法  官　郭麗萍
以上正本證明與原本無異。
如不服本判決，須以違背法令為理由，於判決送達後20日內向本
庭（臺北市○○區○○○路0段000巷0號）提出上訴狀 。（須按
他造當事人之人數附繕本）。
中　　華　　民　　國　　111 　年　　10　　月　　13　　日
　　　　　　　　　　　　　　　　　書記官　陳怡如
計    算    書
項    目                    金  額（新臺幣）      備  註
第一審裁判費                1,000元
合        計                1,000元
附錄：
一、民事訴訟法第436條之24第2項：
　　對於小額程序之第一審裁判上訴或抗告，非以其違背法令為
    理由，不得為之。
二、民事訴訟法第436條之25：
　　上訴狀內應記載上訴理由，表明下列各款事項：
    ㈠原判決所違背之法令及其具體內容。
    ㈡依訴訟資料可認為原判決有違背法令之具體事實。
附表
折舊時間           金額
第1年折舊值        5,970×0.536×(5/12)=1,333
第1年折舊後價值    5,970-1,333=4,637